# 请教陈版主：10% 加计扣除何时确认其他收益？

提问人：520369 时间：2019-08-07 17:27:23
财政部税务总局海关总署公告 2019 年第 39 号《关于深化增值税改革有关政策的公告》，　七、自 2019 年 4 月 1 日至 2021 年 12 月 31 日，允许生产、生活性服务业纳税人按照当期可抵扣进项税额加计 10%，抵减应纳税额。
关于《关于深化增值税改革有关政策的公告》适用《增值税会计处理规定》
有关问题的解读，生产、生活性服务业纳税人取得资产或接受劳务时，应当按照《增值税会计处理规定》的相关规定对增值税相关业务进行会计处理；
实际缴纳增值税时，按应纳税额借记 “应交税费——未交增值税”等科目，按实际纳税金额贷记 “银行存款” 科目，按加计抵减的金额贷记 “其他收益”
科目。
如何理解解读中的 “实际缴纳增值税时” ？
若本期进项税 10 万，销项税 12 万元，本期确认 1 万元（10*10%）的其他收益；若：
1. 本期进项税 10 万，销项税 3 万元，本期是否确认 1 万元（10*10%）
的其他收益？还是等到实际需要交纳增值税时再确认其他收益？
2. 本期进项税 10 万，销项税10.5万元，本期是否确认 1 万元（10*10%）
的其他收益？还是确认 0.5 万元的其他收益？
谢谢。

回答人：chenyiwei
在实际需要缴纳增值税，即实际享受到减免的经济利益时，才确认该项其他收益。因本期销项税额不足等原因而递延到后期继续享受的抵减额度不确认为本期的收益。

提问人：q727446006 时间：2019-08-08 09:08:17
陈版主您好，这个业务有些疑问，直接减免不是不作为政府补助处理吗？为什么会计分录上要体现其他收益呢。

回答人：chenyiwei
增值税作为价外税有特殊性。